臺灣彰化地方法院民事判決　100年度重訴字第121號
原　　　告　陳林芽
　　　　　　陳惠珊
　　　　　　陳宥丞
兼上三人共同
訴訟代理人　黃麗華
原　　　告　陳泊銓
被　　　告　王冠傑
上列當事人間請求侵權行為損害賠償事件，原告提起刑事附帶民
事訴訟（100年度交重附民字第13號），經本院刑事庭裁定移送
前來，本院於民國100年10月6日言詞辯論終結，茲判決如下：
    主      文
被告應給付原告陳林芽新台幣伍拾萬元。
被告應給付原告陳惠珊新台幣壹拾萬元。
被告應給付原告陳宥丞新台幣壹拾萬元。
被告應給付原告陳泊銓新台幣壹拾萬元。
被告應給付原告黃麗華新台幣壹佰陸拾萬元。
原告其餘之訴駁回。
訴訟費用由被告負擔。
本判決第一項、第二項、第三項、第四項、第五項得假執行。
原告其餘假執行之聲請駁回。
    事實及理由
一、按訴狀送達後，原告不得將原訴變更或追加他訴，但減縮應
    受判決事項之聲明者，不在此限，民事訴訟法第255條第1項
    第3款定有明文。本件原告於起訴時聲明請求被告應給付原
    告新臺幣（下同）800萬元，嗣於言詞辯論時減縮為被告應
    給付原告陳林芽、陳惠珊、陳宥丞、陳泊銓每人各50萬元、
    黃麗華200萬元，核屬變更減縮應受判決事項之聲明，合於
    前揭規定，自應准許。
二、本件原告起訴主張：被告酒駕撞擊陳強致死，原告陳林芽、
    黃麗華、陳惠珊、陳宥丞、陳泊銓分別為陳強之母、配偶、
    子女，故請求非財產上損害，原告陳林芽、陳惠珊、陳宥丞
    、陳泊銓每人各50萬元，黃麗華200萬元，並請准宣告假執
    行等語。
三、被告則答辯略謂：願意賠償原告等語。
四、查原告主張被告有侵權行為之事實，經本院刑事庭審理結果
    ，認被告王冠傑於民國99年12月17日晚上11時30分許至翌日
    （18）日凌晨0時20分許，在彰化縣伸港鄉○○路某薑母鴨
    店飲用高粱酒2、3杯後，99年12月18日凌晨0時20分許，駕
    駛車牌號碼5202-NF號自用小客貨車自前開處所離開，欲返
    回其位在彰化縣伸港鄉○○村○○路162巷2號之住處，而沿
    彰化縣伸港鄉○○村○○路由西往東方向行進，於同日凌晨
    0時30分許，駛至彰化縣伸港鄉○○村○○路582號附近，本
    應注意車前狀況並採取必要之安全措施，且應在遵行車道內
    行駛，在劃有分向限制線（雙黃線）路段，不得駛入來車之
    車道，而依當時天候晴、夜間有照明、柏油路面、乾燥且無
    缺陷、視距良好，亦無其他不能注意之情形，詎其竟因飲酒
    後注意力、判斷力及反應力均嚴重減損，致疏未注意，逕跨
    越分向限制線駛入對向車道，適有陳強駕駛車牌號碼Y5-501
    5號自用小貨車，沿彰化縣伸港鄉○○村○○路由東往西方
    向直行至該處，見被告王冠傑所駕駛之自用小客車突然跨越
    雙向限制線往自己行駛之車道駛來，已閃避不及，而被告遭
    王冠傑所駕駛之自用小客貨車自正面撞擊，致陳強受傷，經
    送伸港忠孝醫院急救後，仍因肋骨骨折併氣胸血胸、呼吸衰
    竭，於99年12月18日上午5時30分許死亡，而判處被告罪刑
    確定，有本院100年度交易字第132號刑事判決在卷可稽，被
    告亦對此事實不爭執，自堪為真實。
五、又原告主張非財產上之精神賠償等語，為被告所認諾。查
    原告陳林芽為陳強之母，原告黃麗華為陳強之配偶，原告
    陳惠珊、陳宥丞、陳泊銓為陳強之子女，有戶口名簿影本、
    戶籍謄本在卷可證，自得依民法第194條規定請求精神上之
    損害賠償，已堪確定。原告等蒙受喪失至親之痛，所受之精
    神上痛苦匪淺，是原告陳林芽、陳惠珊、陳宥丞、陳泊銓每
    人各請求50萬元，黃麗華請求200萬元，於法有據，應予准
    許。
六、按保險人依本法規定給付之保險金，視為加害人或被保險人
    損害賠償金額之一部分；加害人或被保險人受賠償請求時，
    得扣除之，強制汽車責任保險法第30條定有明文。又按「本
    法所稱受益人指下列各款之人：二死亡給付之受益人，為受
    害人之繼承人」、「遺產繼承人，除配偶外，依左列順序定
    之：一直系血親卑親屬。」、「配偶有相互繼承遺產之權，
    其應繼分，依左（下）列各款定之：一與第1138條所定第一
    順序之繼承人同為繼承時，其應繼分與他繼承人平均。」，
    強制汽車責任保險法第10條第2款、民法第1138條第1款、第
    1144條第1款分別定有明文。查原告等就陳強死亡部份已向
    保險公司取得強制汽車責任保險金共160萬元，為原告所自
    認，依上規定，應分別扣除原告黃麗華、陳惠珊、陳宥丞、
    陳泊銓每人各保險金40萬元，核算出原告黃麗華得請求之金
    額為160萬元，原告陳惠珊、陳宥丞、陳泊銓得請求之金額
    均各為10萬元。
七、從而，原告依侵權行為之規定得向被告請求賠償之金額，原
    告陳林芽為50萬元，原告陳惠珊、陳宥丞、陳泊銓每人均為
    10萬元，原告黃麗華為160萬元，即有理由，應予准許，逾
    此部分之請求則無理由，應予駁回。
八、本件原告勝訴部份，分別合於民事訴訟法第389條第1項第1
    款、第5款之規定，故依職權宣告假執行。原告其餘之訴駁
    回部分，其假執行之聲請因訴之駁回而失所附麗，故未能准
    許，應予駁回。
九、訴訟費用負擔之依據：民事訴訟法第79條。
中    華    民    國    100   年    10   月    20    日
                  民事第二庭    法  官  陳弘仁
以上正本係照原本作成。
如對判決上訴，應於判決送達後20日內向本院提出上訴狀。
如委任律師提起上訴者，應一併繳納上訴審裁判費。
中    華    民    國    100   年    10   月    20    日
                                書記官  梁高賓